臺灣基隆地方法院刑事判決　
111年度訴字第46號
公  訴  人  臺灣基隆地方檢察署檢察官
被      告  陳文貴




上列被告因傷害案件，經檢察官提起公訴（110年度偵字第3443
號），嗣被告於準備程序中就被訴事實為有罪之陳述，本院合議
庭裁定由受命法官獨任進行簡式審判程序，並判決如下：
    主      文
陳文貴犯傷害罪，處拘役20日，如易科罰金，以新臺幣1千元折
算1日。
    事實及理由
一、本案之犯罪事實及證據，均引用起訴書之記載(如附件)，並
    增列「被告陳文貴於本院準備程序及審理時之自白」為證據
    。
二、論罪科刑：
　㈠被告所為，係犯刑法第277條第1項之傷害罪。
　㈡被告前因酒駕案件，經本院以104年度基交簡字第799號判決
    判處有期徒刑3月確定，於民國105年5月11日執行完畢(下稱
    前案)，此經本院核閱臺灣高等法院被告前案紀錄表屬實。
    被告於前案徒刑執行完畢後，5年以內故意再犯本案有期徒
    刑以上之罪，屬於累犯，惟前案執行完畢日期距離本案犯罪
    時間已將近5年，且前案與本案之犯罪性質明顯不同，被告
    先前亦無其他暴力犯罪前科，尚難認定被告具備特別之惡性
    或對於刑罰之反應力薄弱，故不依刑法第47條第1項規定加
    重本案法定刑。
　㈢本院審酌被告不滿告訴人陳天保對其辱罵髒話，因而徒手毆
    打告訴人成傷，且兩人心結迄未解開，被告雖坦承犯行、願
    接受處罰，但不願以金錢賠償告訴人；又告訴人於110年4月
    23日警詢時陳稱：被告過來打我，所以我也有還手打他等語
    (110年度偵字第3443號卷第9頁)，足認告訴人對於本案肢體
    衝突及其傷勢亦與有責任；兼衡被告之智識程度、生活狀況
    、犯罪動機(本院卷第55至56頁)、前科素行及告訴人之傷勢
    等一切情狀，量處如主文所示之刑，並諭知易科罰金之折算
    標準。
據上論斷，應依刑事訴訟法第273條之1第1項、第299條第1項前
段、第310條之2、第454條第2項，判決如主文。
本案經檢察官吳欣恩提起公訴，檢察官陳宜愔到庭執行職務。
中　　華　　民　　國　　111 　年　　3 　　月　　9 　　日
                  刑事第五庭  法　官　陳怡安
以上正本證明與原本無異。
如不服本判決應於收受送達後20日內向本院提出上訴書狀，並應
敘述具體理由；其未敘述上訴理由者，應於上訴期間屆滿後20日
內向本院補提理由書（均須按他造當事人之人數附繕）「切勿逕
送上級法院」。
中　　華　　民　　國　　111 　年　　3 　　月　　9 　　日
                               書記官　洪福基
附錄本案論罪科刑法條全文：
中華民國刑法第277條
傷害人之身體或健康者，處5年以下有期徒刑、拘役或50萬元以
下罰金。
犯前項之罪，因而致人於死者，處無期徒刑或7年以上有期徒刑
；致重傷者，處3年以上10年以下有期徒刑。
【附件】
臺灣基隆地方檢察署檢察官起訴書
                                     110年度偵字第3443號
　　被　　　告　陳文貴　
上列被告因傷害案件，業經偵查終結，認應提起公訴，茲將犯罪
事實及證據並所犯法條分敘如下：
　　　　犯罪事實
一、陳文貴前因公共危險案件，經臺灣基隆地方法院以104年度
    基交簡字第799號判決判處有期徒刑3月確定，於民國105年5
    月11日執行完畢出監。詎猶不知悔改，而於110年4月23日13
    時30分許，在基隆市○○區○○○路000巷00號3樓，因細故與陳
    天保(所涉傷害罪嫌，另為不起訴處分)發生爭執，竟基於傷
    害之犯意，徒手毆打陳天保，致陳天保受有頭部挫傷、右手
    挫傷、右手擦傷、左腳疼痛等傷害。
二、案經陳天保訴由基隆市警察局第四分局報告偵辦。
　　　　證據並所犯法條
一、證據清單暨待證事實
編號 證據名稱 待證事實 1 被告陳文貴於警詢及偵訊時之自白 被告坦承於犯罪事實欄所載之 時間、地點，曾徒手毆打告訴人陳天保之事實。 2 證人即告訴人陳天保於警詢及偵訊時之證述 證明告訴人曾於犯罪事實欄所載之時間、地點，遭被告徒手毆打，因而受有上揭傷害之事實。 3 證人陳春雄於警詢及偵訊時之證述 證明被告與告訴人曾於犯罪事實欄所載之時間、地點發生爭執之事實。 4 長庚醫療財團法人基隆長庚紀念醫院診斷證明書1份 證明告訴人受有上開傷害之事實。 
二、核被告陳文貴所為，係犯刑法第277條第1項之傷害罪嫌。又
    被告有如犯罪事實欄所載之犯罪科刑及執行紀錄，有本署全
    國刑案資料查註表1份附卷可查，其於受上開有期徒刑執行
    完畢後5年以內，故意再犯本件有期徒刑以上之罪，為累犯
    ，請依刑法第47條第1項之規定、司法院釋字第775號解釋意
    旨，審酌是否加重其刑。
三、依刑事訴訟法第251條第1項提起公訴。
　　此　致
臺灣基隆地方法院
中　　華　　民　　國　 110　年　　12　　月　　 9　　日
                          檢  察  官  吳欣恩   
本件正本證明於原本無異
中　　華　　民　　國 　110　年  　12    月    22    日
                          書  記  官  何喬莉 
附錄本案所犯法條全文 
中華民國刑法第277條
傷害人之身體或健康者，處 5 年以下有期徒刑、拘役或 50 萬
元以下罰金。
犯前項之罪，因而致人於死者，處無期徒刑或 7 年以上有期徒
刑；致重傷者，處 3 年以上 10 年以下有期徒刑。